# 陈版：修复后可再次使用的备品备件如何核算

提问人：ldm520 时间：2019-09-19 15:49:19
公司是大型钢铁企业，生产设备修理用的备品备件通常领用时一次性计入制造费用，但是部分换下来的设备零部件修理后可以再次使用，这部分修复后可再使用的零部件如何核算呢？因为金额较大，一个车间就有几千万这样的可再次使用的旧的作为备品备件管理的零部件。

回答人：chenyiwei
对于修复后可再次使用的备品备件，建议在其入库时按其实际发生的修理费计入备品备件成本，并与其他备品备件一起纳入发出备品备件成本的计算流程。
另外，如果某类备品备件经常发生修复后可重新使用的情况，则建议考虑对其成本结转采用按次或按期摊销法，考虑一次性计入成本的做法是否恰当。